【裁判字號】    98,上訴,32
【裁判日期】    980216
【裁判案由】    違反臺灣地區與大陸地區人民關係條例
【裁判全文】
臺灣高等法院花蓮分院刑事判決          98年度上訴字第32號
上  訴  人
即  被  告  甲○○
上列上訴人因違反臺灣地區與大陸地區人民關係條例等案件，不
服97年12月17日臺灣花蓮地方法院97年度訴字第151號第一審判
決（起訴案號：臺灣花蓮地方法院檢察署97年度偵字第1157號）
，提起上訴，本院判決如下：
    主  文
上訴駁回。
    理  由
一、依刑事訴訟法第350條、第361條、第362條、第367條規定，
    不服地方法院之第一審判決而上訴者，須提出上訴書狀，並
    應敘述具體理由，為上訴必備之程式；其所提出之上訴書狀
    並未敘述上訴理由，或僅曾以言詞陳述上訴理由者，均應於
    上訴期間屆滿後20日內補提理由書於第一審法院。第一審法
    院經形式審查，認逾期未補提上訴理由者，應定期間先命補
    正；逾期未補正者，為上訴不合法律上之程式，應以裁定駁
    回。倘已提出上訴理由，但所提非屬具體理由者，則由第二
    審法院以上訴不合法律上之程式，判決駁回。而所謂具體理
    由，必係依據卷內既有訴訟資料或提出新事證，指摘或表明
    第一審判決有何採證認事、用法或量刑等足以影響判決本旨
    之不當或違法，而構成應予撤銷之具體事由，始克當之（例
    如：依憑證據法則具體指出所採證據何以不具證據能力，或
    依憑卷證資料，明確指出所為證據證明力之判斷如何違背經
    驗、論理法則）；倘僅泛言原判決認定事實錯誤、違背法令
    、量刑失之過重或輕縱，而未依上揭意旨指出具體事由，或
    形式上雖已指出具體事由，然該事由縱使屬實，亦不足以認
    為原判決有何不當或違法者（例如：對不具有調查必要性之
    證據，法院未依聲請調查亦未說明理由，或援用證據不當，
    但除去該證據仍應為同一事實之認定），皆難謂係具體理由
    ，俾與第二審上訴制度在請求第二審法院撤銷、變更第一審
    不當或違法之判決，以實現個案救濟之立法目的相契合，並
    節制濫行上訴（最高法院著有97年度台上字第892號判決可
    參）。
二、本件上訴人即被告甲○○（以下稱被告）不服原審判決，於
    民國97年12月30日合法提起上訴，形式上雖提出上訴理由書
    狀敘述上訴理由，惟其上訴理由僅謂：原審始終無法證明被
    告有拿錢給黃仁富，被告沒得到利益，怎會付錢給黃仁富；
    被告不是共產黨，沒有使大陸人民非法進入臺灣之義務；且
    黃仁富所言「廖仔」才是本案件之關鍵等語，請求本院撤銷
    原判決，另為適法之裁判。
三、本院查：經核被告之上訴理由與被告於原審之答辯相同，並
    未依據卷內既有訴訟資料，具體指出或表明原判決有何採證
    、認事、用法等足以影響判決本旨之不當或違法之理由，況
    原判決認定被告有本件違反修正前臺灣地區與大陸地區人民
    關係條例第15條第1款、第79條第1項及刑法第214條、第216
    條之罪，業於理由中詳為闡明採用證人黃仁富之證詞及對於
    被告有與黃仁富、綽號「廖仔」就前開罪名之犯行均為共同
    正犯已詳敘其理由論述綦詳，經核並無違反經驗及論理等證
    據法則，被告上訴意旨係對原判決已說明論斷之事項，徒憑
    己意再為爭執，並未具體指摘原判決有如何採證、認事、用
    法等違反經驗法則之不當或違法，而足以影響判決本旨，應
    認未符合具體理由之要件，揆之前揭說明，其上訴為不合法
    律上之程式，應予駁回，且不經言詞辯論為之。
據上論斷，應依刑事訴訟法第367條前段、第372條，判決如主文
。
中    華    民    國    98    年    2    月    16    日
                      刑事庭    審判長法  官   謝 志 揚
                                      法  官   劉 雪 惠
                                      法  官   林 鳳 珠
以上正本證明與原本無異。
如不服本判決，應於收受送達後10日內向本院提出上訴書狀，其
未敘述理由者，並得於提起上訴狀後10日內向本院補提理由書（
均須按他造當事人之人數附繕本「切勿逕送上級法院」。
告訴人或被害人如對於本判決不服者，應具備理由請求檢察官上
訴，其上訴期間之計算係以檢察官收受判決正本之日期為準。
                                      書記官   陳 萬 山
中    華    民    國    98    年    2    月    16    日
附錄本判決論罪之法律條文：
修正前臺灣地區與大陸地區人民關係條例第79條
違反第十五條第一款規定者，處五年以下有期徒刑、拘役或科或
併科新台幣五十萬元以下罰金。以犯前項之罪為常業者，處一年
以上七年以下有期徒刑，得併科新台幣一百萬元以下罰金。 疇
第一項之未遂犯罰之。
修正前臺灣地區與大陸地區人民關係條例第15條
左列行為不得為之：
一、使大陸地區人民非法進入臺灣地區。
二、招攬臺灣地區人民未經許可使之進入大陸地區。
三、使大陸地區人民在臺灣地區從事未經許可或與許可目的不符
    之活動。
四、僱用或留用大陸地區人民在臺灣地區從事未經許可或與許可
    範圍不符之工作。
五、居間介紹他人為前款之行為。
中華民國刑法第214條
（使公務員登載不實罪）
明知為不實之事項，而使公務員登載於職務上所掌之公文書，足
以生損害於公眾或他人者，處3年以下有期徒刑、拘役或5百元以
下罰金。
中華民國刑法第216條
（行使偽造變造或登載不實之文書罪）
行使第 210 條至第 215 條之文書者，依偽造、變造文書或登載
不實事項或使登載不實事項之規定處斷。


司法院資訊處製作；財團法人民間司法改革基金會備份。
